# 引入投资者时涉及优先股及或有对价等的会计处理？

提问人：robert.lin 时间：2012-03-19 00:20:19
现有一案例如下： A公司比较成熟，为准备上市，打算引入B公司。因此A公司的股东C与B签订投资合同，其中规定： 1 ，签订合同后，C将出售5%的普通股给B，对价为 500 万。假设5%普通股数量为 1000 股，B收到股票后，A将发行同样数量的A类优先股（即 1000份优先股）来替换原有的 1000 股普通股。 2 ，于 2011 年审计利润出来后，区分下列情况进行处理： 2.1：如果审计后净利润在95%预计利润之下，C将以零对价，补充转让部分股票（根据以审计后净利润为基础的计算公式计算得出）给B。 2.2：如果审计后净利润在105%预计净利润之上，B将多支付一些对价给C（仍是根据计算公式得出，目的为B补偿C之前出售 1000 股普通股）。 2.3：如果审计后净利润在95%与105%预计净利润之间，不产生影响。
请问各位，这个案例中，站在A公司的角度来说，应该怎么样进行会计处理呢？
我个人目前的看法是： <1>针对 1 ，查看合同中关于A 类优先股对于发行方与持有方的权利与义务，查看是否可赎回、可转换或其它具体条款，来将发行收入分为金融负债与权益工具。 <2>针对 2 ，个人觉得应将此事项确认为金融负债，做为对<1>中金融负债公允价值的调整。
谢谢各位的帮忙，如果可以麻烦将您的看法写得详细些，谢谢！

回答人：chenyiwei
个人意见： 1 、基本赞同你对 1 的理解，即“查看合同中关于A 类优先股对于发行方与持有方的权利与义务，查看是否可赎回、可转换或其它具体条款，来将发行收入分为金融负债与权益工具”。 2 、但对于 2 ，由于对赌条款是B和C（股东双方之间）签订的，无论何种结果均不会改变A这一会计主体的财务和权益状况，因此A这一会计主体仅需对该条款作披露，无需在表内确认一项债务工具，后续公允价值变动也与A无关。

提问人：robert.lin 时间：2012-03-19 11:42:32
回复 chenyiwei 的帖子
2.1：如果审计后净利润在95%预计利润之下，C将以零对价，补充转让部分股票（根据以审计后净利润为基础的计算公式计算得出）给B。
不好意思，上述的2.1应该修改为： “2.1：如果审计后净利润在95%预计利润之下，C将以零对价，补充转让部分股票（根据以审计后净利润为基础的计算公式计算得出）给B，同时A仍将发行同样数量的A类优先股来替换B手中的补充部分普通股”
如果是这样的话，在情况 2 中，这一对赌条款就涉及到A了，请问应该如何处理呢？

回答人：chenyiwei
关注A类优先股对A而言是债务工具还是权益工具，据此确定此类或有发行的金融工具如何进行处理，以确定该项对赌对于发行人而言是权益工具还是债务工具。